【裁判字號】    97,聲再,35
【裁判日期】    970402
【裁判案由】    聲請再審
【裁判全文】
臺灣高等法院臺中分院刑事裁定          97年度聲再字第35號
再審聲請人
即受判決人  乙○○
            甲○○
即受判決人  丙○○原名李怡君.
上列聲請人因聲請再審案件，對於本院96年度上訴字第1347號中
華民國96年11月29日確定判決（起訴案號：臺灣彰化地方法院檢
察署94年度偵字第6400、5998、5473、5401、4756、4607、4606
號）聲請再審，本院裁定如下：
    主  文
再審之聲請駁回。
    理  由
一、聲請意旨略稱：聲請人等自始均否認有任何妨害自由犯行，
    且就本案起因純為詐賭糾紛及被害人廖啟超有遭人打傷之事
    實，均已達成和解。然事後據廖啟超私下表示，略以：其遭
    指有詐賭情事，事關顏面，且為爭執及表達其並無意詐賭情
    事，因在第一及第二現場均無法澄清，才同意先簽立借據及
    本票做為保證用途，並約定改期再議，惟因擔心事後被坑才
    去報警等詞，由上述聲請人始知遭冤抑，依上所述即有發現
    確實之新證據，足認聲請人等應受無罪之判決，亦即有重要
    之證據漏未審酌，爰依刑事訴訟法第420條第1項第6款聲請
    再審等語。
二、按有罪之判決確定後，因發現確實之新證據，固得依刑事訴
    訟法第420條第1項第6款為受判決人之利益聲請再審。惟所
    謂發見確實之新證據，係指該證據於事實審法院判決前已經
    存在，為法院、當事人所不知，不及調查斟酌，至其後始行
    發見，且就證據本身形式上觀察，固不以絕對不須經過調查
    程序為條件，但必須顯然可認為足以動搖原有罪確定判決，
    而為受判決人無罪、免訴、免刑或輕於原判決所認罪名之判
    決者為限。故受理聲請再審之最後事實審法院，應就聲請再
    審理由之所謂「新證據」，是否具備事實審判決前已經存在
    ，為法院、當事人所不知，事後方行發見之「嶄新性」，及
    顯然可認足以動搖原有罪確定判決，應為無罪、免訴、免刑
    或輕於原判決罪名之「顯然性」二要件，加以審查，為判斷
    應否准予開始再審之準據（最高法院93年度台抗字第98號裁
    定參照）。
三、查：依上開聲請意旨，聲請人係以「被害人廖啟超私下表示
    」為本件再審聲請之新證據，其不符合上開要件甚明，參諸
    前開規定與裁判意旨，自不得據為聲請再審之原因。本件聲
    請再審為無理由，應予駁回。
四、據上論斷，應依刑事訴訟法第434條第1項，裁定如主文。
中    華    民    國    97    年    4     月    2     日
            刑事第四庭    審判長法  官  洪  耀  宗
                                法  官  江  德  千
                                法  官  劉  登  俊
上列正本證明與原本無異。
如不服本裁定，應於裁定送達後五日內向本院提出抗告狀。
                                書記官  粘  銘  環
中    華    民    國    97    年    4    月    3     日


司法院資訊處製作；財團法人民間司法改革基金會備份。
